【裁判字號】    90,抗,99
【裁判日期】    900119
【裁判案由】    聲請易科罰金
【裁判全文】
臺灣高等法院刑事裁定                                  九十年度抗字第九九號
    抗  告  人
    即受刑人    甲○○
右列抗告人因聲請易科罰金案件，不服臺灣桃園地方法院中華民國九十年一月十九日
裁定（九十年度聲字第四七０號）提起抗告，本院裁定如左：
    主  文
抗告駁回。
    理  由
一、本件抗告意旨略以：抗告人因犯詐欺罪，經臺灣桃園地方法院以民國八十八年七
    月二十三日八十八年度易字第一一一八號刑事判決判處有期徒刑參月確定，再經
    同院以九十年一月十九日九十年度聲字第四七０號裁定所處有期徒刑參月，如易
    科罰金以參佰元折算壹日。惟抗告人左眼疹就醫，無法正常工作，若以每日參
    佰元折算罰金，實感困難，為此請求撤銷原裁定，更為適當之裁定等語。
二、按科刑時應審酌一切情狀，尤應注意左列事項，為科刑輕重之標準：一犯罪之動
    機。二犯罪之目的。三犯罪時所受之刺激。四犯罪之手段。五犯人之生活狀況。
    六犯人之品行。七犯人之智識程度。八犯人與被害人平日之關係。九犯罪所生之
    危險或損害。十犯罪後之態度。又科罰金時，除依前項規定外，並應審酌犯人之
    資力及因犯罪所得之利益，刑法第五十七條、第五十八條前段，分別定有明文。
    次按有期徒刑如准予易科罰金，係以罰金刑代替徒刑之執行，是以依刑法第四十
    一條、罰金罰鍰提高標準條例第二條前段規定，於壹佰元以上，參佰元以下定易
    科罰金之折算標準，應有上揭罰金刑酌科規定之適用。經查，抗告人前曾於八十
    年間因妨害家庭案件經本院判處有期徒刑參年確定，猶不知悛悔，於八十四年三
    月間佯稱有種植水蜜桃之計劃，邀請友人投資，而向友人詐取新台幣壹拾萬元得
    逞，為台灣桃園地方法院八十八年七月二十三日八十八年度易字第一一一八號刑
    事確定判決認定之事實，有判決書在卷可稽。原裁定定抗告人所處有期徒刑參月
    ，如易科罰金以參佰元折算壹日，如經檢察官准予易科罰金，罰金金額為新台幣
    捌萬壹仟元，尚不及於抗告人犯罪所得利益。又抗告人一時眼疾就醫，就其資力
    不致有何重大影響，何況上開罰金金額數目並非龐大。再審酌刑法第五十七條所
    列舉之抗告人犯罪之動機、目的、手段、所生之損害，並抗告人之品行、犯罪後
    態度等一切情狀，堪認原裁定所定易科罰金之折算標準，尚稱適當。原裁定依刑
    法第四十一條第一項前段（原裁定漏載第一項前段），刑法施行法第三條之一，
    罰金罰鍰提高標準條例第二條規定，裁定抗告人所犯詐欺罪所處有期徒刑參月，
    如易科罰金以參佰元折算壹日，核無不合。抗告人提起本件抗告，並無理由，應
    予駁回。
三、據上論結，應依刑事訴訟法第四百十二條，裁定如主文。
中      華      民      國    九  十    年      三      月      八      日
                              臺灣高等法院刑事第二十庭
                                  審判長法  官  葉  麗  霞
                                        法  官  余  來  炎
                                        法  官  李  錦  樑
右正本證明與原本無異。
不得再抗告。
                                        書記官  郭  台  發
中      華      民      國    九  十    年      三      月      八      日


司法院資訊處製作；財團法人民間司法改革基金會備份。
